---
title: "Desarrolla paquetes!"
---

# Desarrollo de Paquetes

```{r, echo=FALSE}
library("magrittr")
get_pic <- function(id, alt, width) {
  info <- httr::GET(
    paste0("https://api.pexels.com/v1/photos/", id),
    httr::add_headers(Authorization = Sys.getenv("PEXELS_KEY"))
  ) %>%
    httr::content()
  download.file(info$src$large, paste0(id, ".jpeg"))
  cat("```{=html}\n")
  cat(paste0(
    '{',
    '{< figure src="',
    paste0(id, ".jpeg"),
    '" alt="',
    alt,
    '" caption="Foto de [',
    info$photographer,
    ' en Pexels](',
    info$url,
    ')." width="',
    width,
    '" >}',
    '}'
  ))
  cat("\n```\n")
}
```

```{r repair, results="asis", cache=TRUE, echo=FALSE}
get_pic(id = 132682, alt = "Bike in repair room", 400)
```


---

## ¿Qué preguntas tenés desde el último encuentro?


---

## Hoy

- Pruebas (a diferencia de los experimentos en la consola)

- Integración continua

---

## Recursos adicionales

- Libro R packages, capítulo de testing: https://r-pkgs.org/testing-basics.html

- https://mtlynch.io/good-developers-bad-tests/

- https://blog.r-hub.io/2020/11/18/testthat-utility-belt/

- https://github.com/r-lib/actions

- Capitulo de dependencias y test del libro de [Introducción a la Programación II](https://intro-programacion.netlify.app/11_errores) de Paola Corrales y Yanina Bellini Saibene

---

## ¿Preguntas?

¿Nos vemos en la próxima capacitación sobre desarrollo de paquetes?

```{=html}
<iframe src="https://giphy.com/embed/XFpCAWSfTwXh2uSEk2" width="480" height="269" frameBorder="0" class="giphy-embed" allowFullScreen></iframe><p><a href="https://giphy.com/gifs/moon-et-extra-terrestrial-XFpCAWSfTwXh2uSEk2">via GIPHY</a></p>
```